【裁判字號】    90,簡上,29
【裁判日期】    901112
【裁判案由】    公共危險
【裁判全文】
臺灣新竹地方法院刑事判決                            九十年度簡上字第二九號
    上  訴  人
    即  被  告  甲○○
右列上訴人即被告因公共危險案件，不服本院竹北簡易庭九十年度竹北簡字第四一號
，中華民國九十年二月十四日第一審簡易判決（聲請案號為八十九年度偵字第六九九
四號）提起上訴，本院管轄第二審合議庭認不得以簡易判決處刑，改依通常訴訟程序
審理，自為第一審判決如左：
    主  文
原判決撤銷。
甲○○無罪。
    理  由
一、公訴意旨略以：被告甲○○於民國八十九年十二月五日晚間十一時許，明知服用
    過量酒類後，酒精所含乙醇會導致人體意識糢糊、不能安全駕駛動力交通工具，
    猶於酒後駕駛車號Ｒ四─五四六三號自小客車，行經新竹縣新豐鄉○○○路與池
    府路口前，因酒醉失控而與劉正沐亦酒醉駕駛之車號三Ｆ─三九五二號（聲請書
    誤載為三五九二號）自小客車發生擦撞（劉正沐所犯公共危險罪部分，業經原審
    判處拘役三十日，並諭知易科罰金折算標準確定），經警測試其呼氣中酒精濃度
    值為每公升零點四八毫克，認其涉犯刑法第一百八十五條之三之公共危險罪。
二、按犯罪事實應依證據認定之，無證據不得推定其犯罪事實，又無法證明被告犯罪
    者，應諭知無罪之判決，刑事訴訟法第一百五十四條、第三百零一條第一項分別
    定有明文。又認定不利於被告之事實，須依積極證據，苟積極證據不足為不利於
    被告事實之認定時，即應為被告有利之認定，更不必有何有力之證據，亦經最高
    法院著有判例（參見三十年上字第八一六號）。認定犯罪事實所憑之證據，無論
    其為直接或間接證據，其為訴訟上之證明，必須達於一般之人均可得確信之程序
    ，而無合理之懷疑存在時，始稱相當（最高法院八十一年度台上字第六九０號判
    決參照）。
三、公訴人認被告涉犯刑法第一百八十五條之三之公共危險罪嫌，無非係以被告之酒
    精測試值單、刑法第一百八十五條之三案件測試觀察紀錄表、道路交通事故調查
    報告表為其論據，認被告實際上已駕車肇事，客觀有可認為不能安全駕駛之情形
    。訊據被告固坦承於前揭時地飲用含有酒精佐料之燒酒雞後駕車，其呼氣之酒精
    濃度測試值達每公升零點四八毫克等事實，惟堅詞否認酒醉之情，辯稱：伊未達
    不能安全駕駛動力交通工具之酒醉狀況等語。經查：
  （一）被告於前揭時地飲用含有酒精佐料之燒酒雞後駕車，與同案被告劉正沐所駕
        駛之車號三Ｆ─三九五二號自小客車發生車禍，其呼氣之酒精濃度測試值達
        每公升零點四八毫克等事實，業經被告於警訊、偵審中均坦承不諱，並經同
        案被告劉正沐、陳銘忠於警訊、偵審中陳述發生車禍之情在卷，且有酒精濃
        度測試單、道路交通事故調查報告表等件附卷足佐，是認被告上開自白內容
        應與事實相符，堪足採信。
  （二）至被告是否因酒醉致不能安全駕駛動力交通工具一節，查：
        (1)按酒精濃度呼氣已達每公升零點五五毫克時，肇事率為一般正常人之十倍
          ，認已達不能安全駕駛之標準，有法務部八十八年五月十八日所發之法八
          八檢字第○○一六六九號函及其所附之八十八年五月十日會議記錄一份在
          卷足憑，查本件被告發生車禍時，經警測試之呼氣酒精濃度測試值為每公
          升零點四八毫克，在測試數據上尚未達到前函所指之每公升零點五五毫克
          。
        (2)另觀諸二車車損照片所示，被告所駕駛之車號Ｒ四─五四六三號自小客車
          ，係右側前車門、葉子板鋼板凹陷及後照鏡斷裂下垂；而同案被告劉正沐
          所駕駛之車號三Ｆ─三九五二號自小客車，係車頭、引擎蓋全面嚴重凹陷
          全毀，足認上開車禍事故，係同案被告劉正沐駕車正面撞擊被告駕車之右
          側部位，此與同案被告劉正沐到院陳稱：伊車頭與被告右側撞上之情。互
          核相符屬實，是以本件車禍事故之發生，被告係處於消極地遭撞擊情況，
          而非積極駕車肇事，應堪認定。
        (3)參以證人即現場處理警員乙○○到院結證述：當時二位被告（指甲○○、
          劉正沐）經伊觀察結果，均無刑法第一百八十五條之三案件測試觀察紀錄
          表所列舉選項內所載的異常現象，所以伊就沒有勾選之情在卷（參本院卷
          九十年七月三十一日訊問筆錄），核與同案被告劉正沐、陳銘忠到院陳稱
          ：聞不出被告身上有酒味，被告意識清楚，能夠報警處理之情相符，堪認
          真實。
        (4)綜上所述，從酒精濃度測試值數據、車損狀況所認定之撞擊方式、同案被
          告指述、證人證述、刑法第一百八十五條之三案件測試觀察紀錄表之記載
          ，均難認被告確已達不能安全駕駛之程度，被告所辯並未酒醉等語，應非
          虛妄，而公訴人以發生車禍為由，逕認被告確已達不能安全駕駛之程度，
          殊嫌率斷。此外，復查無其他積極證據足資認定被告確因飲酒致達不能安
          全駕駛動力交通工具之狀況，既不能證明被告犯罪，揆諸首揭規定、說明
          ，自應為被告無罪之諭知。
四、被告被訴公共危險罪，雖經聲請簡易判決處刑，並經本院竹北簡易庭以九十年度
    竹北簡字第四一號簡易判決在案，惟經本院管轄第二審合議庭認應應諭知被告無
    罪之判決，有如前述，是本案不得以簡易判決處刑，應依刑事訴訟法第四百五十
    二條規定，改依通常訴訟程序審理，並準用刑事訴訟法第三百六十九條第二項規
    定，自為第一審判決，附此敘明。
據上論斷，應依刑事訴訟法第四百五十五條之一第一項、第三項、第三百六十九條第
二項、第四百五十二條、第三百零一條第一項，判決如主文。
本案經檢察官劉正穆到庭執行職務。
中      華      民      國    九十      年     十一     月     十二     日
                                    臺灣新竹地方法院刑事第一庭
                                        審判長法  官  賴 淑 敏
                                              法  官  馮 俊 郎
                                              法  官  黃 美 文
右正本證明與原本無異。
如不服本判決，應於判決送達後十日內向本院提出上訴狀( 應附繕本 )，上訴於
臺灣高等法院。
                                              書記官  饒 興 蘭
中      華      民      國    九十      年     十一     月     十二     日


司法院資訊處製作；財團法人民間司法改革基金會備份。
